pt-BR: Tipo de conector do cabo de controle: Extremidade com junta esférica; Extremidade com manilha/pino; Específico do fabricante (OEM); Extremidade de engate rápido; Extremidade roscada; Universal (estilo 33C/43C); Outro
ko: 제어 케이블 커넥터 유형: 볼 조인트 엔드; 클레비스/핀 엔드; OEM 전용; 퀵 커넥트 엔드; 나사형 엔드; 범용(33C/43C 스타일); 기타
tr: Kontrol kablosu bağlantı tipi: Küresel mafsal ucu; U çatalı/pimli uç; OEM'e özel; Hızlı bağlantı ucu; Dişli uç; Evrensel (33C/43C tarzı); Diğer
hr-HR: Vrsta konektora kontrolnog kabela: Kraj s kuglastim zglobom; Kraj s vilicom/svornjakom; Specifično za OEM; Kraj za brzo spajanje; Kraj s navojem; Univerzalno (stil 33C/43C); Ostalo
it: Tipo di connettore del cavo di controllo: Estremità con giunto sferico; Estremità a forcella/perno; Specifico per OEM; Estremità ad attacco rapido; Estremità filettata; Universale (stile 33C/43C); Altro
pt-PT: Tipo de conector do cabo de controlo: Terminal de rótula; Terminal de forquilha/pino; Específico do OEM; Terminal de ligação rápida; Terminal roscado; Universal (estilo 33C/43C); Outro
vi: Loại đầu nối cáp điều khiển: Đầu khớp cầu; Đầu kẹp/chốt; Dành riêng cho OEM; Đầu kết nối nhanh; Đầu ren; Đa năng (kiểu 33C/43C); Khác
nb: Kontrollkabelkoblingstype: Kuleleddende; Gaffel-/pinneende; OEM-spesifikk; Hurtigkoblingsende; Gjenget ende; Universell (33C-/43C-stil); Annet
nl: Bedieningskabel connectortype: Kogelgewrichtuiteinde; Gaffel/pen-uiteinde; OEM-specifiek; Snelkoppelingsuiteinde; Uiteinde met schroefdraad; Universeel (33C/43C-stijl); Overig
sk-SK: Typ konektora ovládacieho kábla: Koncovka s guľovým kĺbom; Vidlicová/kolíková koncovka; Špecifické pre OEM; Rýchloupínacia koncovka; Závitová koncovka; Univerzálna (štýl 33C/43C); Iné
bg-BG: Тип конектор на контролния кабел: Накрайник със сферичен шарнир; Накрайник с вилка/щифт; Специфичен за OEM; Накрайник за бърза връзка; Накрайник с резба; Универсален (тип 33C/43C); Друг
lt-LT: Valdymo kabelio jungties tipas: Rutulinės jungties galas; Šakutės / kaiščio galas; Specifinė OĮG; Greitosios jungties galas; Srieginis galas; Universali (33C / 43C stilius); Kita
ru: Тип разъема троса управления: Наконечник с шаровым шарниром; Вилочный наконечник (с пальцем); Специфичный для OEM; Быстросъёмный наконечник; Наконечник с резьбой; Универсальный (тип 33C/43C); Другое
hu: Vezérlőkábel-csatlakozó típusa: Gömbcsuklós vég; Villás/csapszeges vég; OEM-specifikus; Gyorscsatlakozós vég; Menetes vég; Univerzális (33C/43C stílusú); Egyéb
en: Control cable connector type: Ball joint end; Clevis/pin end; OEM-specific; Quick-connect end; Threaded end; Universal (33C/43C style); Other
ro-RO: Tipul conectorului cablului de control: Capăt cu articulație sferică; Capăt cu furcă/bolț; Specific OEM; Capăt cu conectare rapidă; Capăt filetat; Universal (stil 33C/43C); Altele
pl: Typ złącza linki sterującej: Końcówka z przegubem kulowym; Końcówka widełkowa / ze sworzniem; Specyficzny dla OEM; Szybkozłącze; Końcówka gwintowana; Uniwersalny (styl 33C/43C); Inny
de: Typ des Steuerkabelanschlusses: Kugelgelenkkopf; Gabelkopf/Bolzenende; OEM-spezifisch; Schnellanschluss-Ende; Gewindeende; Universal (33C/43C-Stil); Sonstige
zh-TW: 控制拉索接頭類型: 球接頭端; U 型夾/插銷端; OEM 專用; 快速接頭端; 螺紋端; 通用 (33C/43C 款式); 其他
fi: Ohjauskaapelin liitintyyppi: Pallonivelpää; Haarukka-/tappipää; OEM-kohtainen; Pikaliitinpää; Kierteinen pää; Yleismallinen (33C/43C-tyyppi); Muu
es: Tipo de conector del cable de control: Extremo de rótula; Extremo de horquilla/pasador; Específico del OEM; Extremo de conexión rápida; Extremo roscado; Universal (estilo 33C/43C); Otro
cs: Typ konektoru řídicího kabelu: Kloubová koncovka; Vidlicová koncovka / koncovka s čepem; Specifické pro OEM; Rychloupínací koncovka; Závitová koncovka; Univerzální (typ 33C/43C); Jiné
el: Τύπος συνδέσμου καλωδίου ελέγχου: Άκρο σφαιρικού συνδέσμου; Άκρο με δίχαλο/πείρο; Ειδικό OEM; Άκρο ταχείας σύνδεσης; Άκρο με σπείρωμα; Universal (τύπου 33C/43C); Άλλο
zh-CN: 控制电缆连接器类型: 球头端; U 型夹/销钉端; OEM 专用; 快速连接端; 螺纹端; 通用（33C/43C 型）; 其他
th: ประเภทขั้วต่อสายควบคุม: ปลายแบบลูกหมาก; ปลายแบบเคลวิส/สลัก; เฉพาะกลุ่ม OEM; ปลายแบบต่อเร็ว; ปลายแบบเกลียว; อเนกประสงค์ (แบบ 33C/43C); อื่นๆ
sv: Styrkabelns anslutningstyp: Kulledsände; Gaffel-/sprintände; OEM-specifik; Snabbkopplingsände; Gängad ände; Universal (33C/43C-stil); Annan
ja: コントロールケーブルコネクタータイプ: ボールジョイントエンド; クレビス / ピンエンド; OEM専用; クイックコネクトエンド; スレッドエンド; 汎用 (33C/43Cスタイル); その他
fr: Type de connecteur de câble de commande: Embout à rotule; Embout à chape/goupille; Spécifique à l'équipementier; Embout à connexion rapide; Embout fileté; Universel (style 33C/43C); Autre
da: Type af stik til styrekabel: Kugleledsende; Gaffel/pindende; OEM-specifik; Quick-connect-ende; Gevindende; Universal (33C/43C-stil); Anden
sl-SI: Vrsta priključka krmilnega kabla: Krogelni zglob; Viličasti/zatični zaključek; Specifično za proizvajalca originalne opreme (OEM); Zaključek za hitro priključitev; Navojni zaključek; Univerzalno (slog 33C/43C); Drugo